【裁判字號】    88,易,974
【裁判日期】    890622
【裁判案由】    竊盜
【裁判全文】
臺灣新竹地方法院刑事判決                          八十八年度易字第九七四號
    公  訴  人  臺灣新竹地方法院檢察署檢察官
    被      告  甲○○
右列被告因竊盜案件，經檢察官提起公訴（八十八年度偵字第五九二七號），本院判
決如左：
    主  文
甲○○無罪。
    理  由
一、公訴意旨略以：被告甲○○意圖為自己不法所有，於民國八十八年七月二十八日
    下午三時許，侵入新竹縣竹東鎮○○路○段六五五巷十三號二樓，竊取被害人丙
    ○○所有白色珍珠項鍊二條、白色鑲邊耳環二個、Ｋ金心型墜子一個（共一包、
    價值約新臺幣二百元），得手後據為己有，嗣於同日下午三時三十分許，在上址
    為被害人發現報警查獲，認被告涉犯刑法第三百二十條第一項之竊盜罪嫌。
二、按犯罪事實應依證據認定之，無證據不得推定其犯罪事實，又不能證明被告犯罪
    者，應諭知無罪之判決，刑事訴訟法第一百五十四條、第三百零一條第一項前段
    著有規定。又認定不利於被告之事實，須依積極證據，苟積極證據不足為不利於
    被告事實之認定時，即應為被告有利之認定，更不必有何有力之證據，亦經最高
    法院著有判例（參見三十年上字第八一六號）。再，刑法上之竊盜罪，須意圖為
    自己或第三人不法之所有，而取他人所有物，為其成立要件。
三、公訴人認被告涉犯刑法第三百二十條第一項竊盜罪嫌，無非以上開事實業據被害
    人丙○○指述，並有白色珍珠項鍊二條、白色鑲邊耳環二個、Ｋ金心型墜子一個
    扣案可證，為其論據。訊據被告堅詞否認竊盜犯行，辯稱：伊自朋友家出來後，
    莫名被追殺，逃入被害人家中衣櫃躲藏，可能不小心到扣案物等語，經查：
  （一）被告向被害人要求躲藏之情，業據被害人到院陳稱：「他（指被告）說被人
        家追，要躲到我家裡去」、「我叫他躲到一樓的倉庫，沒想到他跑到二樓房
        間的衣櫃裡去」、「：：看到被告嚇得發抖，滿身大汗衝進去」、「（問：
        為何又報警？）我不曉得他躲到衣櫃裡，我找不到他，很害怕，所以打電話
        報警說有人跑上去」等語，核與證人即查獲警員乙○○到院結證稱：「他（
        指被告）很緊張，滿身大汗，還發抖，好像跑了很長的一段路，有運動過，
        他還跟我講說他被人追殺」、「他說他是來躲，不是來偷的」等語相符，應
        堪採信。
  （二）另，扣案物品起獲情形，係被告自衣櫃中起身走出來時，整包扣案物自其前
        身位置掉落地上，並據上開證人乙○○證述屬實，顯非自被告身上所查獲，
        尚難認被告確有為自己或第三人不法所有之主觀意圖，是以被告所辯：遭人
        追殺而躲入衣櫃而到扣案物等情，應非虛妄。此外，復無其他積極證據足
        資證明被告確有竊盜之犯行，揆諸上揭法條、判例說明，自應為無罪之諭知
        。
據上論斷，應依刑事訴訟法第三百零一條第一項判決如主文。
本案經檢察官黃仁宏到庭執行職務。
中      華      民      國    八十九    年      六      月    二十二    日
                                      臺灣新竹地方法院刑事第一庭
                                          法  官    黃  美  文
右正本證明與原本無異。
如不服本判決，應於判決送達後十日內向本院提出上訴狀( 應附繕本 )，上訴於
臺灣高等法院。
                                          書記官    饒  興  蘭
中      華      民      國    八十九    年      六      月    二十二    日


司法院資訊處製作；財團法人民間司法改革基金會備份。
